臺灣高等法院刑事裁定
111年度抗字第177號
抗  告  人  臺灣臺北地方檢察署檢察官
被      告  陳生琥

                    籍設新北市○○區○○路000號0樓（新北○○○○○○○○）

選任辯護人  沈志成律師
            吳意淳律師                            
上列抗告人因被告違反槍砲彈藥刀械管制條例等案件，不服臺灣
臺北地方法院中華民國111年1月24日，110年度訴字第726號裁定
，提起抗告，本院裁定如下：  
    主  文
原裁定撤銷，發回臺灣臺北地方法院。
    理  由
一、原裁定意旨略以：被告陳生琥（下稱被告）就起訴書所載之
    犯罪事實主要部分均坦認犯行，並有卷內相關證據在卷可查
    ，足認被告犯罪嫌疑重大，且有反覆實施之虞，原羈押原因
    仍然存在，但審酌被告所犯部分業於民國111年1月24日辯論
    終結，定111年2月14日宣示判決，認被告於提出新臺幣（下
    同）50萬元之保證金後，限制住居於居所地並限制出境、出
    海，應足對被告同時產生主觀及客觀之拘束力，達到羈押所
    欲達成之目的，而得以之作為羈押之替代手段，而裁定被告
    於111年2月15日中午12時前提出50萬元之保證金後，准予停
    止羈押，並限制住居於新北市○○區○○街000巷00弄0○0號9樓
    ，及自停止羈押之日起限制出境、出海8月等語。
二、抗告意旨略以：被告前因涉犯多數案件逃亡而經院檢通緝，
    自有事實足認被告有逃亡之虞；且被告通緝期間有友人協助
    接應，並藉機打探警方偵辦進度，另被告能以韓語溝通，且
    有韓國、中國之身分證件在卷可考，足見被告確有潛逃國外
    生活之能力。另與被告涉犯本案之共犯陳屹林、徐祥慶均尚
    在偵辦中，此2人均以偷渡方式逃亡至中國，被告亦有潛逃
    中國與其等會合及重整旗鼓再度犯罪之虞。又本案乃集團式
    犯罪，非單一、偶發之財產犯罪可資比擬，且對被害人、社
    會治安危害非輕，本案仍有繼續羈押之必要，請求撤銷原裁
    定等語。
三、原裁定認被告並無羈押之必要，固非無見。惟查：審酌被告
    供述（對起訴書犯罪事實欄一至三均自白在卷）及卷內其他
    證據，足認被告所犯毒品危害防制條例第10條第2項、槍砲
    彈藥刀械管制條例第7條第4項、第12條第4項、刑法第339條
    第1項、第339條之4第1項第2款、第212、216、210、217條
    、洗錢防制法第2條第1、2款、第14條第1項、組織犯罪防制
    條例第3條第1項前段、戶籍法第75條之犯罪嫌疑重大。考量
    被告所涉本案犯行之罪數甚多、涉犯情節非輕，其所犯之槍
    砲彈藥刀械管制條例第7條第4項之未經許可，持有非制式手
    槍罪，為最輕本刑五年以上有期徒刑之重罪，而有相當理由
    足認有逃亡之虞，符合刑事訴訟法第101條第1項第3款及第1
    01條之1第1項第7款之規定情形，顯有羈押之原因。另本案
    被告前遭數案通緝，且通緝時日未短，有本院通緝紀錄表存
    卷可查，可徵被告於國內具有相當能力及資力躲避查緝、謀
    生；參以本案乃涉外犯罪，且稽之被告於偵查中自承：扣案
    之中華人民共和國居民身分證乃是購買之人頭身分證件，是
    真的，僅換貼成自己的照片用以於大陸地區使用，而扣案的
    韓國身分證乃韓國學生證（見110年度偵字第16313卷一第42
    3至424頁），可見被告有管道購買人頭證件並換貼自己的照
    片，而以不實、虛偽之身分在境外謀生，且有韓國就學經驗
    、具有相當之旅外生活能力。此外，本案中各該被害人遭詐
    欺得手之金額、財物：許少澤乃勞力士手錶3支（價值約101
    萬元）、周瑀涵乃2萬元（已返還被害人）、韓籍人士高○○
    及吳彩瑛乃人民幣22萬5000元（約101萬2500元）、周子雲
    乃1500萬元、「西門」乃502萬3290元、陳依婷乃10萬元、
    胡柏升乃菲幣369萬披索（約220萬元）、張貿雄乃勞力士手
    錶2支（價值約50萬元、已返還被害人）、楊秉宏乃腕錶1支
    （價值約25萬元）、邢宗善乃人民幣2萬300元（約9萬6000
    元）、黃威穎乃勞力士手錶1支（價值約24萬5000元）、林
    瑋康乃法蘭克穆勒手錶1支（價值約47萬5000元）、李宜倫
    乃2萬5400元，足見得手金額、財物價值非低、尤以告訴人
    周子雲損失甚鉅。原審雖諭知被告具保50萬元、限制住居、
    限制出境、出海，但未考量被告限制住居及限制出境、出海
    時是否仍有其他國籍旅居、就學身分之情狀，以被告本身所
    具旅外生活之條件、本案涉及之詐欺金額多寡、對被害人及
    社會治安危害程度觀之，相較原審裁定之具保金額，是否足
    以擔保被告日後審判、執行之進行，非無研求之餘地，檢察
    官執此提起抗告，為有理由，應由本院將原裁定撤銷，發回
    原審法院更為妥適之處理。　　
四、據上論斷，依刑事訴訟法第413條前段，裁定如主文。
中　　華　　民　　國　　111 　年　　1 　　月　　28　　日
                  刑事第十五庭  審判長法　官  陳芃宇
                                      法　官  陳勇松
                                      法　官  陳俞伶
以上正本證明與原本無異。
不得再抗告。
                                      書記官  朱家麒
中　　華　　民　　國　　111 　年　　1 　　月　　29　　日